

SITI FATIMAH

System Analyst | UI/UX Designer | PHP Developer

- siti4605@gmail.com
- +822-8173-9615
- Perum Puri Teratai desa Situ Teratai , Rt. 3 / Rw. 9 Blok D6 No 9 Cikande Kabupaten Serang Banten
- https://siti0908.github.io/sitifatimah.github.io/
- https://github.com/siti0908
- in https://www.linkedin.com/in/siti-fatimahb6a049216/
- https://www.instagram.com/siti_fatimah982/

PENGALAMAN ORGANISASI

- Koordinator Hubungan Masyarkat (HUMAS) 2020 - 2023
- Sekretaris Umum Ekstrakulikuler Rohis
 2018 2020
- Peserta kuliah umum 2 "Introducing
 User Experience (UX)" 26 Maret 2022
- Peserta Seminar "Memanfaatkan Teknologi Untuk Bisnis)"
- Panitia Kuliah umum 1
 15 Juli 2022

BAHASA INGGRIS

TOEFL 557

Profil

Lulus dari Universitas Logistik dan Bisnis Internasional jurusan D3 Manajemen Informatika (Sebelumnya bernama Politeknik Pos Indonesia) pada tahun 2023 dengan IPK 3,75. Memiliki ketertarikan pada analis sistem, UI/UX designer dan php web developer. Memiliki pengalaman magang 3 bulan di PT Pos Indoensia sebagai sistem analis sistem sekaligus web developer dan 1 bulan di PT Havetama Haviancindo sebagai IT pada program magang. Memiliki pemahaman mengenain SDLC, MySql, Database, Software Documentation dan bahasa pemrograman.

PENDIDIKAN

Universitas Logistik dan Bisnis INternasional (ULBI)

2020 - 2023

- Jurusan D3 Manajemen Informasi
- IPK 3.75 / 4.00

SMA Negeri 9 Palembang

2017 - 2020

- Jurusan IPA
- NIlai Ujian Sekolah 88.47

PENGALAMAN KERJA

Divisi IT / Web Developer

Okt 2023 - Nov 2023

Membuat sistem informasi Monitoring pengiriman barang dan invoice. kemudian di hosting melalui CPanel.

Daftar alat yang digunakan : VSCode, PHP, MySQL, Bootstrap AdminIte 3, Codeigniter, CPanel.

Divisi Pengendalian Sistem Operasi

Feb 2023 - Mei 2023

- Membantu membackup data dari MongoDB.
- Membuat sistem informasi penyaluran beras bulog.
- Membuat sistem informasi NIPOS untuk pencetakan resi.

Daftar alat yang digunakan : Sublime Text 3, PHP, MySQL, Bootstrap AdminIte 3, Codeigniter, MongoDB, Microsoft Office (word, excel).

SERTIFIKAT

• System Analyst 25 Juli 2023

• Design Thingking 15 Oktober 2020

• Praktek Kerja Lapangan 12 September 2023

Pemateri UI General Knowledge & Tools In Design
 22 Juni 2023

• Toefl 23 Januari 2023

KEMAMPUAN

Programing

- HTML
- PHP
- Codeigniter 3
- CSS
- Bootstrap
- Postman

UI/UX

- Figma
- Adobe XD
- Balsamiq Mockups

Analisis

- Value Chain
- BPMN
- Flowchart

Document Skill

• API Documentation

Pemodelan dan Alat Dokumentasi

- Bizagi Modeler
- Enterprise Architect
- Microsoft Visio.
- Micsrosoft office (Word, Excel, dan Power Point)

Pemodelan uml

- Use Case Diagram
- Class Diagram
- Activity Diagram
- System Sequence Diagram
- Entity Relationship Diagram (ERD)

Project Manajemen Tools

• Trello